【裁判字號】    92,上易,2018
【裁判日期】    921230
【裁判案由】    恐嚇
【裁判全文】
臺灣高等法院臺中分院刑事判決                  九十二年度上易字第二○一八號
    上  訴  人
    即  被  告  丙○○
    選任辯護人  陳慶祥律師
右上訴人，因被告恐嚇案件，不服臺灣臺中地方法院九十二年度易字第一五三二號，
中華民國九十二年九月十二日第一審判決（起訴案號：臺灣臺中地方法院檢察署九十
一年度偵字第二００九九號）提起上訴，本院判決如左：
    主  文
上訴駁回。
    事實及理由
一、本案經本院審理結果，認第一審判決以上訴人即被告（下稱被告）丙○○，共同
    連續以加害生命身體之事，恐嚇他人致生危害於安全，量處有期徒刑四月，並諭
    知如易科罰金以三百元折算一日，經核其認事用法及量刑均無違誤，應予維持，
    並引用第一審判決書所載之事實、理由及證據（如附件）。且原判決事實、理由
    欄所載恐嚇之「你欠我錢不還，還要跟我誣告，我再給你一次機會，我這裡有差
    不多兩百人‧‧‧你皮癢，你實在，抓癢嘿」等語，應補正為『你欠我錢不還，
    還要跟我誣告』、『我再給你一次機會』、『我這裡有差不多二百人』、『我在
    想說，大家都感覺你在亂搞（或亂來就是）』、『我看好，你皮癢，你實在，抓
    癢嘿』。
二、被告提起上訴意旨略稱：七月十九日二十時四十五分許，前往「三和學佛研究中
    心」滋事者之多人，並非其叫去的，且同日二十二時六分許，其打電話給甲○○
    時所說之話，並未有恐嚇意涵，而二十日與乙○○見面時，亦未有恐嚇言語云云
    ，惟查，被害人甲○○、乙○○於七月十九日晚間八時多，在上開地點確遭Ａ男
    率多人前去恐嚇情事，業據被害人二人於偵審中指訴綦詳，並有同日二十二時六
    分許，被告所打電話錄音譯文、通聯紀錄在卷可稽（經本院將卷附被害人提供之
    錄音帶，交由被告之選任辯護人錄製一份，其內容均與被害人所提供之譯文全文
    相同，參見本院卷三一頁），依該錄音全文意旨，及滋事者之舉動，被害人允於
    翌日與被告見面等情以觀，自堪認定被告等人有恐嚇犯行，是原判決於理由欄一
    (一)、(二)部分，詳論被告與Ａ男間，有共同犯行，自屬有據，且此犯行，核與
    證人陳錦祥無涉（參見證人於偵查、原審時之證詞），亦甚顯明，被告空言否認
    有該共同犯行，礙難採信。又被告於七月二十日另有恐嚇被害人犯行，亦經被害
    人於偵審中指訴歷歷，並有該錄音譯文可憑，被告且遭警察及時查獲，此有移送
    書可憑，可見被害人若非事前已遭受相當之言語恐嚇而畏懼，何須報警處理，是
    被告空口否認有該犯行，礙難採信，且原審已勘驗該錄音帶、錄影帶在卷，本院
    自無再行勘驗必要，而依該錄音帶內容，縱無「你小心點‧‧‧公司不想經營了
    嗎」言詞，然該錄音帶並非手機之錄音帶，現場又人多嘴雜，難免錄音不完整，
    茲依該「你準備讓你太太住院吧」等語及上開各情，以及被告於警訊時藉故離去
    ，拒不到案接受調查（參見偵查卷七頁職務報告），顯堪認定被告有恐嚇犯行，
    自無礙上情之認定，從而，被告在本院未提出其他有利辯解，亦未提出客觀證據
    以供調查，徒以上情置辯，難以採取，是被告之上訴核為無理由，應予駁回。至
    被害人與被告間，有無財物糾紛，本案以外有無其他訴訟案件等等（參見原審卷
    四二頁之被告所提錄音內容），核與上開認定無影響，附此敘明。
據上論斷，應依刑事訴訟法第三百七十三條、第三百六十八條，判決如主文。
本案經檢察官丁○○到庭執行職務
中      華      民      國    九十二    年      十二      月    三十    日
                                    臺灣高等法院臺中分院刑事第二庭
                                          審判長法  官  羅  禮  政
                                                法  官  陳  欣  安
                                                法  官  蔡  聰  明
右正本證明與原本無異。
不得上訴。
                                                書記官  郭  振  祥
中      華      民      國    九十二     年     十二     月   三十一    日
刑法第三百零五條：
以加害生命、身體、自由、名譽、財產之事恐嚇他人，致生危害於安全者，處二年以
下有期徒刑、拘役或三百元以下罰金。
                                                                        Ｆ


司法院資訊處製作；財團法人民間司法改革基金會備份。
